【裁判字號】    97,交聲,2972
【裁判日期】    971028
【裁判案由】    聲明異議
【裁判全文】
臺灣臺中地方法院交通事件裁定        97年度交聲字第2971號
                                    97年度交聲字第2972號
                                    97年度交聲字第2973號
原處分機關  交通部公路總局臺中區監理所
受處分人    甲○○
上列受處分人因違反道路交通管理處罰條例案件，對於交通部公
路總局臺中區監理所民國97年9月11日所為之裁決（中監違字第
裁60-G00000000、60-A00000000、60-ZAQ053638號裁決書），聲
明異議，本院裁定如下：
    主  文
異議駁回。
    理  由
一、原處分機關略以：本件係受處分人甲○○所有之車牌號碼25
    19-LF號自用小客車分別於民國95年1月5日16時35分許，
    在臺中市○○路與南門路口，有「不依標誌、標線、號誌指
    示」之違規情形，經臺中市警察局交通警察隊以「中市警交
    字第G00000000號違反道路交通管理事件通知單」逕行舉發
    ，95年5月11日10時9分許，在臺北市○○路與農安街口，
    有「行車限速50公里，經測時速65公里，超速15公里未滿20
    公里」之違規情形，經臺北市政府警察局交通警察大隊以「
    北市警交大字第A00000000號違反道路交通管理事件通知單
    」逕行舉發，97年4月22日13時56分許，在泰山收費站，
    有「汽車行駛於應繳費之公路不依規定繳費」之違規情形，
    經內政部警政署國道公路警察局以「公警局交字第ZAQ05363
    8號違反道路交通管理事件通知單」逕行舉發。受處分人未
    於期限內到案，本所遂依道路交通管理處罰條例第48條第1
    項第2款、第40條、第27條第1項、第63條第1項第1款之規定
    ，於97年9月11日以中監違字第裁60-G00000000、60-A00000
    000、60-ZAQ053638號裁決書，分別裁處罰鍰新臺幣（下同
    ）一千八百元並記違規點數一點、二千四百元、三千元並記
    違規點數一點。又G00000000、A00000000號違規通知單，原
    舉發單位已依行政程序法第74條規定，將違規通知單寄存於
    送達地之郵政機關，依法完成寄存送達在案，本所依法裁處
    應無不合。另60-ZAQ053638裁決書處分，經國道高速公路泰
    山收費站函復撤銷舉發單，本所並已撤銷該案等語。
二、本件受處分人甲○○異議則以：伊原居住之臺中市○○區○
    ○路2段20-4號房子，已於95年7月12日賣出，伊自該日起即
    未住在該房子，並於95年12月26日將戶籍遷出該處，故任何
    寄至該處之罰單，伊均未收到云云。
三、按道路交通管理處罰條例第48條第1項第2款規定：汽車駕駛
    人轉彎時，不依標線、標誌、號誌指示者，處六百元以上一
    千八百元以下罰鍰。同條例第40條規定：汽車駕駛人，行車
    速度，超過規定之最高時速，或低於規定之最低時速，處一
    千二百元以上二千四百元以下罰鍰。同條例第27條第1項規
    定：汽車駕駛人於應繳費之公路、橋樑、隧道或輪渡，不依
    規定繳費者，處三千元以上六千元以下罰鍰，並追繳欠費。
    同條例第63條第1項第1款規定：汽車駕駛人有第40條、第48
    條之情形者，除依原條款處罰鍰外，各記違規點數一點。次
    按道路交通安全規則第23條第1項規定：汽車所有人名稱、
    地址如有變更，均應向公路監理機關辦理登記。行政程序法
    第74條第1項規定：「送達，不能依前二條規定為之者，得
    將文書寄存送達地之地方自治或警察機關，並作送達通知書
    兩份，一份黏貼於應受送達人住居所、事務所、營業所或其
    就業處所門首，另一份交由鄰居轉交或置於該送達處所信箱
    或其他適當位置，以為送達」、同條第2項規定：「前項情
    形，由郵政機關為送達者，得將文書寄存於送達地之郵政機
    關」、同條第3項規定：「寄存機關自收受寄存文書之日起
    ，應保存三個月」。
四、查本件受處分人甲○○所有車牌號碼2519-LF號自用小客車
    ，於上開時、地，因上開三項違規行為，經臺中市警察局交
    通警察隊、臺北市政府警察局交通警察大隊、內政部警政署
    國道公路警察局分別逕行舉發之情，受處分人並不爭執，並
    有原舉發機關之違反道路交通管理事件通知單三紙、採證照
    片一份、裁決書三份等在卷可稽。雖受處分人以上開情詞置
    辯，惟受處分人之住所原在臺中市○○區○○路2段20-4
    號，迄95年12月26日方遷入臺中市○區○○路20號，此有受
    處分人之戶籍謄本及法務部戶役政連結作業系統所查詢之資
    料在卷可佐，而原舉發機關臺中市警察局交通警察隊、臺北
    市政府警察局交通警察大隊，將前揭G00000000號、A000000
    00號違反道路交通管理事件通知單委由郵政機關送達至受處
    分人之前揭住所地，郵局投遞人員投遞無人受領後，即分別
    於95年3月22日、95年7月5日將之寄存在送達地之臺中水湳
    郵局，並作送達通知書二份，一份黏貼於應受送達人住居所
    門首，另一份置於該送達處所信箱內，以為送達，寄存三個
    月期滿，受處分人仍未前往領取，寄存之郵局遂依郵務機構
    送達文書實施辦法第13條規定逕行處理（歸檔），此有臺中
    市警察局97年7月31日中市警交字第0970056618號函、臺北
    市政府警察局交通警察大隊97年8月25日北市警交大執字第
    09738083800號函，及送達證書二份在卷可考。足徵此二件
    「違反道路交通管理事件通知單」已由原舉發機關依行政程
    序法第74條之規定，為合法之寄存送達，雖然應受送達人實
    際上未領取郵件，但此仍不影響原已發生之送達效力。又受
    處分人雖提出買賣價金信託履約保證證書一份，以證明其於
    95年7月12日即已搬離前揭原住所，然該保證書內容，主要
    係記載臺中市○○區○○路2段20-4號房子於95年7月12日出
    賣予他人，仲介人住商不動產房屋同意負保證責任，並未記
    載該房子須於何時點交予買受人，原居住者必須於何時搬離
    ，故無法據以認定受處分人已於95年7月12日搬離該處，縱
    受處分人確實於95年7月12日搬離該處，地址已經變更，但
    其並未依規定向公路監理機關辦理地址變更登記，且遲至95
    年12月26日始辦理戶籍變更登記，致原舉發機關未能對受處
    分人之新住所送達，是以原舉發機關於前揭時間對受處分人
    之原住所送達，並無違法之處。此二件「違反道路交通管理
    事件通知單」既以寄存方式合法送達受處分人，而受處分人
    未於期限內到案，原處分機關依道路交通管理處罰條例第48
    條第1項第2款、第40條、第63條第1項第1款之規定，於97年
    9月11日以中監違字第裁60-G00000000、60-A00000000裁決
    書所為之裁罰，於法即無不合，受處分人對該二裁決書之處
    分聲明異議，為無理由。內政部警政署國道公路警察局於
    97年4月22日所開立之ZAQ053638號「違反道路交通管理事件
    通知單」，於受處分人於95年12月26日為住所變更登記後，
    原舉發機關未盡查核之責，仍以受處分人之舊址臺中市○○
    區○○路2段20-4號為送達，致送達程序有瑕疵，而影響送
    達之效力，原舉發機關乃主動撤銷舉發單，原處分機關亦因
    而撤銷於97年9月11日所為之60-ZAQ053638號裁決書處分，
    此有交通部臺灣區○道○○○路泰山收費站97年9月25日高
    泰業字第0970002654號函在卷可證，並經原處分機關函敘明
    確。足見此部分之處分已撤銷不存在，受處分人對不存在之
    處分聲明異議，顯不合法律上之程序。綜上，受處分人以上
    三件聲明異議，均應予駁回。
五、依道路交通管理處罰條例第87條第2項，道路交通案件處理
    辦法第18條、第19條，裁定如主文。
中    華    民    國    97    年    10    月    28    日
                          臺灣臺中地方法院交通法庭
                              法  官    李秋娟
以上正本證明與原本無異。
如不服本裁定，應於收受送達後5日內向本院提出抗告狀。（應
附繕本）
                              書記官    簡芳敏
中    華    民    國    97    年    10    月    28    日


司法院資訊處製作；財團法人民間司法改革基金會備份。
